臺灣高雄地方法院刑事判決　　　　　　　　　　　　九十一年度易字第一九九四號
　　公　訴　人　臺灣高雄地方法院檢察署檢察官
　　被　　　告　甲○○
右列被告因傷害等案件，經檢察官提起公訴（九十一年度偵字第九六九三號），本院
判決如左：
    主  文
甲○○無罪。
    理  由
一、公訴意旨略以：被告甲○○因與告訴人丁○○有房地產糾紛，遂基於傷害、毀損
    之犯意，於民國九十年九月四日下午六時許，教唆三名不詳姓名之男子，前往告
    訴人丁○○位於高雄縣永安鄉○○村○○路十五號住處，毀損告訴人丁○○住宅
    內之電風扇、收音機、桌椅等物品，致其不堪使用，並毆打告訴人丁○○之腹部
    ，致告訴人丁○○受有左側前胸挫傷、左上腹部挫傷、右腰部挫傷及兩側前臂線
    狀挫瘀傷之傷害，因認被告涉有刑法第二十九條、第二百七十七條第一項、第三
    百五十四條之教唆傷害、教唆毀損罪嫌。
二、按犯罪事實應依證據證據認定之，無證據不得推定其犯罪事實，刑事訴訟法第一
    百五十四條定有明文。又事實之認定，應憑證據，如未能發現相當證據，或證據
    不足以證明，自不能以推測或擬制之方法，為裁判基礎（最高法院四十年台上字
    第八六號判例參照）；而告訴人之告訴，係以使被告受刑事訴追為目的，是其陳
    述是否與事實相符，仍應調查其他證據以資審認（最高法院五十二年台上字第一
    三００號判例參照），易言之，即藉由補強證據之存在，以增強或擔保告訴人陳
    述之證明力（最高法院八十七年度台上字第二一七六號判決要旨參照）。且認定
    犯罪事實所憑之證據，雖不以直接證據為限，間接證據亦包括在內，然無論直接
    證據或間接證據，其為訴訟上之證明，須於通常一般之人均不致有所懷疑，而得
    確信其為真實之程度者，始得據為有罪之認定，倘其證明尚未達此一程度，而有
    合理之懷疑存在而無從使事實審法院得有罪之確信時，即應由法院為諭知被告無
    罪之判決（最高法院七十六年台上字第四九八六號判例參照）。
三、本件公訴人認被告甲○○涉有前開教唆傷害、教唆毀損罪嫌，係以告訴人丁○○
    之指述、驗傷單及照片為其主要依據。訊據被告甲○○則堅詞否認有何公訴人所
    指教唆傷害及毀損之犯行，辯稱：被告所經營之聯國金屬股份有限公司雖確與告
    訴人丁○○間有房地產糾紛，但已委由律師依法向鈞院訴訟，並獲得勝訴確定而
    聲請強制執行在案，是被告並無必要亦無可能教唆他人毀損告訴人丁○○之物品
    並毆打告訴人丁○○等語。經查，本件告訴人丁○○於警訊中指稱：「（你是否
    知道遭何人毀損及傷害？）遭三名不明人士毀損及傷害。」、「（三名不明人士
    因何事毀損及傷害你本人？）因之前有和人有土地糾紛，且三名不明人士透露是
    吳董請他們來的。」、「（三名不明人士是否有說吳董請他們來是因何事？）說
    叫我搬離居住地。」、「（他毀損物品時你是否在場？）我不在場。」（見九十
    年九月五日警訊筆錄）、「（當時情形如何請詳述？）我自高市左營回來，遇上
    三名不明人士，三名不明人士問我是不是丁○○，我回答是，就開始毆打我，三
    名不明人士就問我搬不搬，且手中拿著水果刀，我向他們回答說法院文件來就搬
    ，說我若不搬就要我死，我當場下跪後，三名不明人士就開車離去。」等詞（見
    九十年九月六日警訊筆錄），後於偵訊中亦指述：「有三個少年來我家叫我搬走
    ，還毀損我家東西，並持刀恐嚇我，且又推我，造成我受傷。」、「（你如何知
    道那些人是甲○○唆使的？）他曾有帶人到我家，也曾與我通過電話，當天那些
    人來我家時，也有說是吳董叫他們的。」等語（見九十一年五月二十八日偵訊筆
    錄），顯見告訴人丁○○係因該三名年籍姓名不詳之男子表示係「吳董」命渠等
    前來要求其搬遷，及其與被告間有房地產糾紛，被告亦曾因搬遷事宜與其聯繫而
    認教唆該三名年籍不詳男子之人係被告。惟該三名男子所稱「吳董」之人是否即
    係被告，本仍有所疑問，且依告訴人丁○○所指及現存之客觀證據，並無從推認
    該三名男子所言為真，該三名男子是否真係受「吳董」之人教唆，或僅係假借「
    吳董」之名義亦非不可能；況告訴人丁○○自承其屋遭毀損時並未在場，告訴人
    丁○○如何確定其屋內物品係遭該三名男子毀損，更遑論進而推認該三名男子係
    被告所教唆；再者，告訴人丁○○於本院調查程序中亦稱：「土地是被法院拍賣
    ，但房子還是我的，九十年九月四日他叫三、四個人來打我，那些人有告訴我說
    是吳董叫他們來打我的，當場那些人也有打電話給甲○○，我也有拿電話跟他講
    話，但甲○○在電話中沒有講話，隔天九月五日那些人還有來問我是不是要搬走
    。」等語（見本院九十一年八月八日訊問筆錄），足見告訴人丁○○並未曾與該
    名「吳董」有所對話或聯繫，告訴人丁○○既未曾聽聞該名「吳董」之聲音，亦
    未曾見過該名「吳董」之身影，如何確定於九十年九月四日與其通話之人即係被
    告。從而，毆傷告訴人丁○○之人雖表示係吳董命渠等前來，惟該等男子之言是
    否為真，其所指「吳董」之人是否即係被告，尚無積極之證據可資佐證，告訴人
    丁○○表示係被告教唆他人傷害及毀損，不過係告訴人丁○○主觀之臆測而已，
    尚難僅憑被告與告訴人丁○○間有房地產糾紛，遽行推論係被告教唆該三名年籍
    姓名不詳之男子犯罪，告訴人丁○○所指，尚不足為不利被告之認定。卷內證據
    既不足以證明被告確有教唆他人傷害告訴人丁○○及毀損告訴人丁○○之物之事
    實，本院亦查無其他積極證據足資證明被告確有公訴人所指之犯行，被告犯罪尚
    屬不能證明，揆諸首開規定及說明，自應為被告無罪之諭知。
四、至告訴人丁○○請求傳訊證人乙○○即向告訴人丁○○承租廠房之品福企業有限
    公司負責人到庭證述是否曾遭三名男子要求證人乙○○搬遷，及該等男子係遭何
    人委託，並傳訊證人丙○○到庭證述是否曾受證人乙○○之委託與被告或被告所
    請之三名男子協調搬遷事宜一節，然被告是否曾委託他人與證人乙○○、丙○○
    協商搬遷事宜，與本案並無關連，縱被告曾委託他人與證人乙○○協商搬遷事宜
    ，亦不足以證明本件係被告教唆他人毆傷告訴人丁○○，是本院認無傳訊之必要
    ，爰不予傳訊，附此敘明。
據上論斷，應依刑事訴訟法第三百零一條第一項，判決如主文。
中      華      民      國    九十一    年      九      月     十三     日
                                  臺灣高雄地方法院刑事庭
                                      法  官    曾  淑  娟
右正本證明與原本無異。
如不服本判決，應於判決送達後十日內，向本院提出上訴狀。
                                      書記官    呂  怜  勳
中      華      民      國    九十一    年      九      月     十三     日
